臺灣臺中地方法院刑事裁定
111年度聲字第1469號
聲  請  人  臺灣臺中地方檢察署檢察官
受  刑  人  賴芳洲




上列聲請人因受刑人數罪併罰有二裁判以上，聲請定其應執行之
刑（111年度執聲字第1020號），本院裁定如下：
    主    文
賴芳洲因犯如附表所示之罪，所處如附表所示之刑，應執行有期
徒刑壹年參月。
    理    由
一、聲請意旨略以：受刑人賴芳洲所犯如附表所示之罪，先後經
    判決確定如附表所示之刑，應依刑法第53條及第51條第5款
    ，定其應執行之刑，爰依刑事訴訟法第477條第1項規定聲請
    裁定等語。
二、按裁判確定前犯數罪者，併合處罰之。但有下列情形之一者
    ，不在此限：一、得易科罰金之罪與不得易科罰金之罪。二
    、得易科罰金之罪與不得易服社會勞動之罪。三、得易服社
    會勞動之罪與不得易科罰金之罪。四、得易服社會勞動之罪
    與不得易服社會勞動之罪。前項但書情形，受刑人請求檢察
    官聲請定應執行刑者，依第51條規定定之。刑法第50條定有
    明文。次按數罪併罰，有二裁判以上者，依第51條之規定，
    定其應執行之刑，刑法第53條定有明文；又數罪併罰，分別
    宣告其罪之刑，如宣告多數有期徒刑者，於各刑中之最長期
    以上，各刑合併之刑期以下，定其刑期。但不得逾30年。刑
    法第51條第5款亦有明定。
三、經查，受刑人賴芳洲前因違反藥事法等案件，分別經本院判
    決各處如附表所示之刑，均經確定在案，有該等案件之判決
    書、臺灣高等法院被告前案紀錄表在卷可稽。又受刑人所犯
    如附表編號1所示為「不得」易科罰金、「得」易服社會勞
    動之罪；附表編號2、3所示為「得」易科罰金、易服社會勞
    動之罪，核屬刑法第50條第1項但書所示不得併合處罰之情
    形，然因受刑人就附表所示之各罪，請求檢察官聲請定應執
    行刑，此有臺灣臺中地方檢察署刑法第50條第1項但書案件
    是否請求定應執行刑調查表在卷可憑，合於刑法第50條第2
    項規定，檢察官聲請定其應執行之刑，本院審核後認為正當
    ，爰依法定其應執行之刑。本院定其應執行刑，除不得逾越
    刑法第51條第5款所定法律之外部界限，亦應受內部界限之
    拘束，故本院認本件合併定其應執行刑如主文所示，應屬適
    當。
四、又按刑事訴訟法第221 條規定「判決，除有特別規定外，應
    經當事人之言詞辯論為之」，此項言詞辯論，自為事實審法
    院所應踐行之程序；然同法第222 條第1 項規定「裁定因當
    庭之聲明而為之者，應經訴訟關係人之言詞陳述。」而法院
    受理檢察官定應執行刑之聲請，依刑事訴訟法第477 條第1 
     項之規定，本屬裁定，而非判決，雖為完足保障受刑人之
    訴訟上權益，參酌刑事訴訟法第222 條第2 項規定「為裁定
    前有必要時，得調查事實」。設若受理定應執行刑之法院認
    依卷內資料已足為定應執行刑之妥適裁量，因而認無再予受
    刑人或檢察官以言詞、書面或其他適當方式陳述意見機會之
    必要者，此乃法院定刑職權之裁量範圍，尚不得指摘為違法
    （最高法院111 年度台抗字第393 號裁定意旨參照）。因附
    表編號1 所示之罪所處之刑、附表編號2、3 所示之罪所處
    之刑，均已分別經本院以前揭判決定應執行刑，本院衡酌可
    資減讓之刑期幅度有限，是認顯無必要再命受刑人以言詞、
    書面或其他適當方式陳述意見，併予敘明。
五、依刑事訴訟法第477條第1項，刑法第50條第2項、第53條、
    第51條第5款，裁定如主文。
中　　華　　民　　國　　111 　年　　5 　　月　　25　　日
                  刑事第二庭  法  官  黃光進
以上正本證明與原本無異。
如不服本裁定，應於收受送達後5日內向本院提出抗告狀。（應
附繕本）
　　　　　　　　　　　　　　　書記官  李噯靜
中　　華　　民　　國　　111 　年　　5 　　月　　25　　日
附表：受刑人賴芳洲定應執行刑案件一覽表
編           號           1          2          3 罪           名  藥事法 偽造私文書 幫助偽造私文書 宣     告    刑  有期徒刑3月（共二罪） 有期徒刑5月（共三罪）（原聲請書附表誤載為五罪） 有期徒刑3月 犯  罪   日  期  ①106年11月24日 ②106年12月7日 105年起至107年3月1日止 106年11月起至107年2月12日止 偵查（自訴）機關年  度   案   號  臺灣臺中地方檢察署107年度偵字第8184等號 臺灣臺中地方檢察署107年度偵字第8184等號 臺灣臺中地方檢察署107年度偵字第8184等號 最後事實審 法        院 臺灣臺中地方法院 臺灣臺中地方法院 臺灣臺中地方法院  案        號 107年度訴字第1072號 107年度訴字第1072號 107年度訴字第1072號  判 決  日 期 109年9月30日 109年9月30日 109年9月30日 確定判決 法        院 臺灣臺中地方法院 臺灣臺中地方法院 臺灣臺中地方法院  案        號 107年度訴字第1072號 107年度訴字第1072號 107年度訴字第1072號  判        決確 定  日 期 110年3月3日 110年3月3日 110年3月3日 是否為得易科罰金、社會勞動之案件  不得易科、得社勞 得易科、社勞 得易科、社勞 備           註  臺灣臺中地方檢察署111年度執字第767號（編號1，前經107年度訴字第1072號判決定應執行有期徒刑5月） 臺灣臺中地方檢察署111年度執字第768號（編號2至3，前經107年度訴字第1072號判決定應執行有期徒刑1年） 臺灣臺中地方檢察署111年度執字第768號（編號2至3，前經107年度訴字第1072號判決定應執行有期徒刑1年）